# 求助陈老师，抵押资产进行评估，但是折价拍卖仍无法成交，公允价值如何确定呢

提问人：保持学 习ing 时间：2023-01-03 15:02:
求助陈老师，债权人有债权投资 4000 万元，债务人无法现金偿还，将抵押资产进行评估，评估价为 5000 万元，但是折价拍卖仍无法成交，债权人被迫接收实物资产，此时，评估价大于债权人放弃债权的公允价值，债权人也一直以此为由没有计提信用减值损失，最终以放弃债权的公允价值 4000 万元作为抵押资产的入账价值，请问陈老师，这样是合理的么

回答人：chenyiwei
“将抵押资产进行评估，评估价为 5000 万元，但是折价拍卖仍无法成交”这说明抵押物真正的公允价值是远低于拍卖底价的，因此需聘请专业评估机构重新评估其公允价值，且最终的评估结果不应高于原先的拍卖底价。

提问人：保持学 习ing 时间：2023-01-06 12:03:
谢谢陈老师回复， 5000 万元是法院聘请的第三方评估机构近段时间刚评估的，但是本身拍卖的房产也很难成交，而且没有公开市场、活跃报价的需要评估的实物资产或者股权投资可能多都面临无法快速变现这个问题，怎么平衡评估价值和公允价值呢

回答人：chenyiwei
建议咨询评估机构，确定如何考虑快速变现折扣等影响因素。

提问人：保持学 习ing 时间：2023-01-09 11:16:
我咨询了下评估机构，市场价值是给法院进行拍卖的参考，法院再自行考虑折价情况。但是快速变现出售时，还有一种价值类型是清算价值，咱们考虑资产减值时，也是考虑可收回金额和未来现金流量的现值孰高，可收回金额就是假定目前就销售，那此时的可收回金额是不是其实就是应该考虑清算价值呢。

回答人：chenyiwei
是，这种情况下的可收回金额应考虑清算价值。